【裁判字號】    89,易,2478
【裁判日期】    891221
【裁判案由】    竊盜等
【裁判全文】
臺灣高雄地方法院刑事判決                        八十九年度易字第二四七八號
    公  訴  人  臺灣高雄地方法院檢察署檢察官
    被      告  乙○○
右列被告因竊盜等案件，經檢察官提起公訴（八十九年度偵字第一三九六號），本院
判決如左：
    主  文
乙○○無罪。
    理  由
一、公訴意旨如起訴書所載（如附件）。
二、按犯罪事實應依證據認定之，無證據不得推定其犯罪事實；又不能證明被告犯罪
    者，應諭知無罪之判決，刑事訴訟法第一百五十四條、第三百零一條第一項定有
    明文。又刑法第三百三十九條第一項詐欺罪之成立，以意圖為自己或第三人不法
    所有，以詐術使人將本人或第三人之物交付為要件。所謂以詐術使人交付，必須
    被詐欺人因其詐術而陷於錯誤，若其所用方法，不能認為詐術亦不致使人陷於錯
    誤，即不構成犯罪，最高法院四十六年臺上字第二六０號著有判例。公訴意旨認
    被告涉犯詐欺及竊盜等罪嫌，無非係以告訴人代理人陳建年之指述為其論據。
三、訊據被告乙○○對其曾於八十八年十二月八日向告訴人甲○○租借車號Ｋ３－５
    ７１６號自小客車使用，約定租用一天，每日租金新台幣（下同）二千三百元，
    並於當日取走告訴代理人陳建年所有之行動電話一只，惟租車僅付租金五百元，
    且未按時歸還車輛，直至八十八年十二月二十日駕駛該車發生車禍始通知告訴人
    持行車執照至警局領取車輛之事實並不諱言，惟堅決否認有何詐欺犯行，辯稱：
    我之前即向告訴人租車很多次，有時開一開過期了，開車回去時再跟他們一起算
    租金，所以本次租車時才說先租一天，當時係陳建年自己同意借手機給我用，手
    機是他從抽屜拿出來給我，因為他說只租一天就會還車，所以就借我手機，後來
    我有跟告訴人說要延長租期，我開該車大約一個禮拜後發生車禍，我有通知他們
    拿行照去領車，八十九年一月初時，我在派出所有見到告訴人，並將二輛機車委
    託他們賣以抵償租金，我並沒有詐欺，也沒有偷手機等語。
三、經查，被告在先前幾次向告訴人租用車輛，均有如期還車並繳付租金，此次租車
    被告雖未依約繳付租金及還車，然已於八十八年十二月二十日駕車發生車禍時，
    通知告訴人持行照至警局領車等情，不惟據被告供明在卷，並為告訴代理人陳建
    年所承認，顯見告訴人此次所以願繼續將該Ｋ３－５７１６號自小客車出租予被
    告，乃係基於過去被告租車均能如期給付租金之信任關係之故，被告實無何施用
    詐術使告訴人陷於錯誤之行為；又被告若係有意詐欺，理應長期使用該車拒不歸
    還，實無必要在發生車禍之後又通知告訴人前來取車，且被告在事後已將二輛機
    車交付告訴人出賣以抵償租金，此亦據告訴人代理人陳建年陳述在卷，更足見被
    告並無詐欺之犯意，是被告既無施用詐術致被害人陷於錯誤之行為，亦無證據顯
    示其有詐欺之犯意，揆諸首揭判例說明，被告之行為自難認係構成詐欺。又告訴
    人代理人陳建年雖一再指稱被告擅自取走其所有之手機，然此情為被告堅決否認
    ，參諸告訴人代理人所指述：「被告當時說要向我買，我亦有答應賣給他，但還
    沒有講價錢，當我出去發動出租給被告的車子時，回頭進來手機就不見了」云云
    ，若其當時就已發現手機不見，何以不立即向被告請求返還？足見告訴人所述不
    合常情，自難認被告有偷竊犯行。此外復查無其他積極證據證明被告確有詐欺及
    偷竊之犯行，應屬不能證明被告犯罪，爰依首開法條之規定，為被告無罪之諭知
    。
據上論結，應依刑事訴訟法第三百零一條第一項，判決如主文。
中      華      民      國      八十九    年    十二    月    二十一    日
                                  臺灣高雄地方法院刑事庭
                                      法  官    吳  宏  榮
右正本證明與原本無異。
如不服本判決，應於判決送達後十日內，向本院提出上訴狀。
                                      書記官    呂  怜  勳
中      華      民      國      八十九    年    十二    月    二十二    日


司法院資訊處製作；財團法人民間司法改革基金會備份。
